【裁判字號】    97,易,627
【裁判日期】    971110
【裁判案由】    竊盜等
【裁判全文】
臺灣基隆地方法院刑事判決               97年度易字第627號
公  訴  人  臺灣基隆地方法院檢察署檢察官
被      告  乙○○
被      告  戊○○
被      告  丁○○
被      告  甲○○
被      告  庚○○
                    現因另案在臺灣基隆監獄基隆分監執行中
上列被告因竊盜等案件，經檢察官提起公訴（97年度偵字第3133
號），本院判決如下：
    主  文
乙○○結夥三人以上竊盜，處有期徒刑柒月。
戊○○結夥三人以上竊盜，累犯，處有期徒刑柒月。
丁○○、甲○○結夥三人以上竊盜，各處有期徒刑陸月，如易科
罰金，均以新臺幣壹仟元折算壹日。
庚○○收受贓物，累犯，處拘役拾日，如易科罰金，以新臺幣
壹仟元折算壹日。
    事  實
一、戊○○前有多次竊盜前科，最近一次於民國93年1月5日經本
    院以92年基簡字第935號判處有期徒刑5月確定，於93年10月
    11日執行完畢。庚○○前有多次違反毒品危害防制條例前科
    ，最近一次於96年6月25日經本院以96年訴字第350號判處有
    期徒刑10月確定，復於96年7 月26日經本院以96年度聲減字
    第538號裁定減刑為有期徒刑5月確定，於97年2月1日縮短刑
    期執行完畢。
二、緣乙○○於8、9年前曾受僱於鋁窗業者林正貴，在基隆市安
    樂區○○○路1巷80之1號工作（位在基隆市「東都社區」內
    ，以下簡稱「竊盜現場」），嗣因故至外地工作，未再與林
    正貴聯繫。乙○○於97年6月2日之前某日，得知竊盜現場有
    他人（即丙○○）置放之白鐵製品及鋁窗等物，且無人看守
    ，竟意圖為自己不法之所有，起意行竊變賣牟利。乙○○即
    於97年6月2日上午5、6時許，在基隆火車站前向散工戊○○
    、甲○○及年約40至50歲之男子「阿興」、「細漢」謊稱其
    前老闆林正貴在竊盜現場有一批廢鐵要給其，需要工人前往
    搬運，因此僱請其等前去工作，更出示其親筆書寫記載「林
    正貴阿賢」等文字之字條1 張予戊○○，以取信之，要戊○○另尋工人與小貨車，戊○○等人不疑有異，應允前往工作
    ，戊○○找來工人庚○○及丁○○，由丁○○駕駛其所有之
    車號0437─TM小貨車前來。乙○○旋即帶同戊○○、丁○○
    、甲○○、庚○○、「阿興」、「細漢」分乘丁○○之小貨
    車及另招來之1 輛計程車同至竊盜現場。乙○○在竊盜現場
    指示其等搬運放置在該處之白鐵製品及鋁窗等物，戊○○、
    丁○○、甲○○、「阿興」及「細漢」斯時見該等物品放置
    在竊盜現場內鐵皮廠房旁，該廠房外觀並無廢棄無人使用之
    情狀，廠房外亦有圍欄、柵門，物品中有狀甚新穎者，明顯
    可知係他人所有，尚有用途之物品，絕非賤賣予資源回收業
    者之廢金屬，乙○○所稱是其前老闆要送給他去賣等情，顯
    然不實，乙○○係要利用其等以達到其竊取他人財物之目的
    。詎戊○○、丁○○、甲○○、「阿興」及「細漢」雖明知
    上情，猶心生貪念，起意竊取該等物品變賣得款朋分花用，
    竟均於竊盜現場萌生為自己不法所有之意圖，並與乙○○基
    於共同犯意聯絡，而依乙○○之指示，竊取丙○○所有之白
    鐵製品及鋁窗。其等先竊取白鐵欄杆3件（重126公斤）、鋁
    窗8件（重26公斤）及白鐵片1件（重9 公斤），放置在丁○○駕駛之車號0437─TM號小貨車上，再由丁○○搭載乙○○
    、戊○○至基隆市安樂區○○○路374 號「資源富企業社」
    之資源回收場變賣予不知情之黃文伶（所涉收受贓物罪嫌，
    另經檢察官為不起訴處分）；後又接續竊取白鐵流理台2 件
    （重141 公斤）、鋁窗（重34公斤），同樣放置在丁○○駕
    駛之車號0437─TM號小貨車上，再由丁○○搭載乙○○、戊○○至「資源富企業社」變賣予不知情之黃文伶，合計販賣
    得款新臺幣（以下同）16650 元，所得款項戊○○、甲○○
    、「阿興」、「細漢」各分得2000元，丁○○則分得1500元
    。至庚○○雖未參與竊盜，但明知上開金錢係竊盜所得贓物
    變現而來，竟基於收受贓物之故意，收受戊○○所交付之贓
    物變賣所得1500 元。其餘款項均由乙○○取走。嗣翌日（3
    ）日上午9 時許，丁○○再駕駛上開小貨車欲至竊盜現場行
    竊，遭丙○○當場發現報警處理，經警循線查知上情。
二、案經被害人丙○○訴由基隆市警察局第四分局報告臺灣基隆
    地方法院檢察官偵查終結提起公訴。
    理  由
一、按被告以外之人於審判外之言詞或書面陳述，雖不符刑事訴
    訟法第159條之1至第159條之4之規定，然經當事人於審判程
    序同意作為證據，法院審酌該言詞陳述作成時之情況，認為
    適當者，亦得為證據，刑事訴訟法第159條之5第1 項定有明
    文。當事人、代理人或辯護人於法院調查證據時，知有刑事
    訴訟法第159條第1項不得為證據之情形，而未於言詞辯論終
    結前聲明異議者，視為有前項之同意，同條第2 項亦有明定
    。經查，證人黃文伶、丙○○於警詢時之供述，證人丙○○
    於偵查中之證言，均係被告以外之人於審判外之言詞陳述，
    為傳聞證據，然被告、檢察官就上開供述之證據能力於本院
    審理程序時均未爭執其證據能力，且迄於言詞辯論終結前復
    未聲明異議，而本院審酌其陳述作成時之情況，並無違法取
    證之瑕疵，亦認以之作為證據為適當，故依上開規定，證人
    黃文伶、丙○○先後於審判外警詢中或偵查中之陳述，自具
    有證據能力。
二、訊據被告5 人，除被告庚○○自白犯罪外，其餘被告均矢口
    否認犯行：
  (一)被告乙○○略以：「我會去竊盜現場，是因為要去問以前的
    老闆林正貴有什麼工作可以做，8、9年前他的工廠就在基隆
    市東都社區內，我沒有林正貴的手機號碼，也沒有找到他，
    我就去問東都社區警衛有沒有林正貴的聯絡方式，我人還在
    警衛那裡，結果『阿興』、戊○○、甲○○就把東西搬出來
    了。我沒有叫他們搬，我是跟他們說8、9年前林正貴在該工
    廠內跟我說工廠內的鋁門窗可以給我，因為林正貴是做鋁門
    窗的，沒有想到他們搬了白鐵。我有跟他們說因為是8、9年
    前講的，所以我還要請示林正貴。97年6月2日我們大家都沒
    有工作，我就跟戊○○說要去找我前老闆林正貴看有沒有工
    作，其他3 人都是戊○○的朋友，當天我有跟戊○○說我前
    老闆叫林正貴，我並寫下『林正貴阿賢』5 個字的字條給戊○○看，我說要去找前老闆看是否有工作，因為我和他很久
    沒有聯絡了。到達時該處鐵門鎖著，我叫喊沒有人應答，我
    去問守衛，之前老闆有廢料要給我，我沒有拿，但他們在我
    問守衛的時候，他們就在搬那些東西，當時我沒有看到。那
    些工人我都不認識，都是戊○○叫的，我也沒有叫他們搬東
    西，我只認識戊○○還有『細漢』，是他們故意冤枉我的。
    」等語置辯。
  (二)被告戊○○略以：「我有與乙○○等人一同搬運廢鐵，因為
    乙○○跟我說那是他老闆林正貴叫我們去搬的，他老闆叫我
    們搬上貨車拿去賣，賣得的錢就分給工人。當天搬東西的時
    候，乙○○說是他老闆林正貴叫他去現場搬東西，當時他還
    有寫一張載有『林正貴阿賢』5 個字的字條給我，說老闆林
    正貴要我們去搬東西，我不知道東西是別人的。我找了庚○○、丁○○2 人，而甲○○、『阿興』、『細漢』都是乙○○找的，因為乙○○說東西很多缺少工人，所以我才找庚○○、丁○○去。我找齊工人後，乙○○才帶我去現場，不然
    我也不知道現場在哪裡。」等語置辯。
  (三)被告陳璟霖略以：「97年6月2日早上綽號『阿福』的戊○○
    打電話給我，說有一些廢鐵要我去載，載完後要給我1500元
    ，叫我駕車到基隆火車站，戊○○坐我的車到現場，其他人
    則是坐計程車過去，我都是按照戊○○的指示載運，我認為
    是戊○○向他老闆包下清潔工作，所以載走物品賣得的款項
    當然是戊○○的。我是駕駛己有之車號0437─TM號自小貨車
    搬運廢鐵，並與戊○○一同載運廢鐵至『資源富企業社』變
    賣。」等語置辯。
  (四)被告甲○○略以：「97年6月2日早上5 點多，我在基隆火車
    站前排班等工作，乙○○來找我說有工作可以做，就叫一台
    計程車載我、乙○○、『阿興』及一名姓名年籍不詳男子共
    4人，另一台小貨車載2、3 人，我都不認識，由『阿興』帶
    路，經過一個警衛室，到一個工廠，進去後乙○○就指揮我
    們搬東西，我記得那天有搬白鐵製品放在小貨車上，由他們
    載去賣，我搬沒多久，他們就叫我不要搬了，我就自己走路
    離開，走了15分鐘到一個檳榔攤，乙○○就拿錢發給我們，
    我拿到2000元，我不知道其他人拿到多少錢。當天我本來在
    火車站等看有沒有臨時工，後來乙○○來找我，說要搬東西
    當小工，我就答應，由『阿興』帶頭，庚○○、戊○○還有
    我一起坐車，因為都不認識所以不知道誰開車，到現場的時
    候乙○○說那些東西可以搬，而且之前他說東西很多，我到
    現場看到東西真的很多，我不知道那是別人的東西。工錢是
    乙○○給我的。」等語置辯。
三、惟查：
  (一)上開事實，業據被告庚○○於審理中自白不諱，其於偵查中
    曾供承：「97年6月2日是戊○○打電話問我要不要做散工，
    我說好，就與他相約在基隆火車站，後來我就坐戊○○叫的
    計程車去現場，戊○○說會給我1500元或2000元之工資，到
    該社區後，警衛有過來問要做什麼，旁邊有一個不認識的男
    子看到警衛問話就過去回答，他們講好之後，警衛就讓我們
    進去，我就跟著走，大約5 至10分鐘看到一個很大的空地，
    走進去看到乙○○他們在搬東西，我就問他搬這個東西可以
    嗎，乙○○就說他跟老闆都講好了，搬好後，我看車子開出
    去，我就跟著走出來。我並沒有搬東西，因為他們說我太老
    了，我就跟一個胖胖的年輕人（即甲○○）一起坐在旁邊等
    ，並跟他一起走出去，其他的人就跟著貨車坐在車上一起出
    去，我不曉得他們去那裡，我走到基金二路大馬路上，和胖
    胖年輕人（即甲○○）在那等，是乙○○叫我在那裡等，後
    來我看到他們空車又進去裡面載第2 趟，約半個鐘頭出來，
    車上有窗戶、整排的白鐵，後來戊○○就來找我跟胖胖年輕
    人（即甲○○），分給我1500元，他認為我雖然沒有搬東西
    ，但是我有到那裡，他們認為我有看他們搬，也算我1 份。
    我承認不應該收這1500元，我到竊盜現場的確有問乙○○說
    這東西是否可以搬，乙○○親口告訴我說他跟老闆說好了，
    但我當時還是有點懷疑，因為做工好像沒有做這種工，但乙○○說他跟老闆說好了。」等語。其於審理中自白：「我承
    認收受贓物。97年6月2日上午確實是戊○○打電話邀我去做
    工賺錢，約在基隆火車站見面，後來我和他一起坐計程車去
    ，計程車沒有開進社區，因為在警衛室就被攔下來，當時乙○○和警衛說話，我們就走路進去竊盜現場，到場時他們貨
    已經搬上貨車，因為我走的比較慢。現場有一個『阿興』的
    負責指揮，乙○○那時候在上廁所，我當場有問乙○○說搬
    這些東西可以嗎？他說他有跟老闆說好了，因為我到的時候
    他們已經搬好了，所以我沒有搬，他們車子就開走，我就跟
    著車子往社區外走，並走到基金二路檳榔攤那裡等。他們開
    第2 趟出來的時候，我有看到他們車子，但沒有看到他們進
    回收場，我也沒有進去回收場幫忙搬運，那時我和甲○○在
    檳榔攤那裡等了1、2個鐘頭，他也是跟我同一時間從東都社
    區走出來。我拿到錢之前甲○○就不見了，戊○○拿1500元
    給我，他說是乙○○託他拿給我的。」等語。查，被告庚○○上開偵查中供述與審判中自白，核與證人黃文伶、丙○○
    於警詢中及證人丙○○於偵查中證述之情節相符，並有監視
    錄影光碟片1 片、監視錄影翻拍相片12張、現場指認相片10
    張、證人丙○○手繪竊盜案件現場位置圖1 紙附於偵查卷內
    可稽。綜上，足認被告庚○○之自白與事實相符，可以採信
    。被告庚○○收受贓物之事實，罪證明確，犯行洵堪認定。
  (二)本院審理中經分離調查證據程序，將同案被告乙○○、戊○○、甲○○、丁○○先後分別轉換為證人身分，就其餘被告
    部分作證：
    1.證人乙○○證稱：「我於8、9年前，在基隆市東都社區內
      ，有跟當時從事鋁門窗業的老闆林正貴要一些下腳廢料，
      是10幾根1 米長鋁門窗的下腳，我有跟他要，但他東西沒
      有那麼多，後來因為我到外地做事，不在基隆，直到8、9
      年之後我才想起這件事情。97年6月2日前之4、5年，我有
      到東都社區竊盜現場，但沒有看到我前老闆林正貴，之後
      就沒有再去。我聯絡不上林正貴，不知道他人在何處，我
      們最後一次碰面是8、9年前，在東都社區那裡，我是想去
      那裡找看看有無工作可以做。97年6月2日早上5 點，我在
      基隆火車站遇到戊○○，差不多6 點多的時候我跟他講要
      去東都社區這件事，我們是在火車站碰面時說的，當時我
      跟他說以前我老闆林正貴在東都社區有東西要給我，我只
      是說拿10幾支約1 米長鋁門窗的下腳，戊○○聽了就說去
      看看，並稱時機不好，去看看也好，找了一些人來幫忙。
      我沒有跟他說要搬的東西很多需要1 台車子這些話。『阿
      興』、『細漢』是我在火車站認識的，因為我很久沒有和
      前老闆聯絡，我想景氣不好，所以想去那裡看看，他們大
      家就跟著去。計程車是戊○○叫的，車錢也是他出的，我
      和戊○○、甲○○、庚○○4 人一起坐計程車，我當時有
      說到東都社區，『阿興』、『細漢』說知道地點，『阿興
      』、『細漢』就上陳景霖的小貨車，我們計程車跟在小貨
      車後面。小貨車先開到東都社區，小貨車有無被攔在警衛
      室前我不知道，因為我到的時候小貨車已經開進去了，計
      程車經過警衛室時，我有跟警衛說要去找前老闆，警衛就
      讓我們進去，我搭計程車進去後才看到小貨車，到竊盜現
      場時還沒開始搬東西，我看東西這麼多，就叫他們等一下
      ，我先去問警衛找前老闆，但我人還在警衛室，就看到他
      們已經把東西搬到車子上運出來了。我沒有在竊盜現場指
      示他們如何搬，當時我在警衛室，我還有跟他們說我老闆
      聯絡不上，叫他們不要載走，因為警衛讓他們走，所以車
      子才沒有被攔下來。第1 趟我有跟戊○○、丁○○到資源
      回收場，我是順路坐他們的車子去買檳榔，並叫他們不要
      搬這些東西，此趟到資源回收場，只有戊○○、丁○○將
      白鐵搬下車。第2 趟到資源回收場，我沒有跟其他被告說
      東西這麼多大家一起搬，當時我有看到戊○○、丁○○在
      搬東西，但沒有注意到甲○○，庚○○則沒有看到。戊○○和資源回收場老闆娘接洽，老闆娘將錢交給戊○○，後
      來戊○○拿2000元給我吃紅，我不要，在那裡和他推辭，
      後來我就想說拿那2000元給大家喝酒。」等語。
    2.證人戊○○證稱：「我跟乙○○是朋友關係，平常沒有聯
      絡，但他有留電話給我，我也留我的電話給他。97年6月2
      日之前差不多1、2個月未曾跟他聯絡，但在97年6月2日當
      天早上5點多乙○○有打電話給我，他說要去基金二路1巷
      80之1 號做工，要搬一些廢鐵，報酬多少他沒有說，他只
      說要搬的東西在東都社區○○○○道廢鐵確實數量，因為
      乙○○說除了我之外還要2個工人，1台貨車，所以我找丁○○與庚○○，丁○○是我於當日早上5、6點聯絡的。乙○○在車站那邊見到我時，曾拿1 張寫有他老闆林正貴姓
      名的小紙條給我，說東西是老闆林正貴叫他搬的，小紙條
      上寫『林正貴阿賢』5 字。我在火車站前有跟乙○○說開
      小貨車的是丁○○，是我叫他來的，所以乙○○和『細漢
      』就搭丁○○的車子去現場，因為乙○○說他要帶路，其
      餘的人和我搭計程車前往，計程車到東都社區大門口下車
      ，當時小貨車已過警衛室進去社區，不知誰打電話給乙○○，他就叫小貨車出來載我們到竊盜現場。到了竊盜現場
      乙○○沒有阻止我們搬，且是他叫我們去搬，他在現場指
      揮。我們共開了2趟車到資源回收場，第2趟完後結算，當
      天總共賣了16650 元。我和乙○○見面的時候，他還沒有
      決定要把廢鐵拿去那裡賣，他在現場問丁○○，那邊有收
      買廢鐵的商店，丁○○說他有認識資源回收場，所以乙○○才決定拿去那家賣，丁○○開車子載過去，並請我們一
      起去幫忙卸貨，所以我和乙○○才一起坐他的車子去回收
      場。第1 趟到資源回收場時，我跟丁○○、乙○○有在回
      收場內把白鐵弄下車，第2 趟大家都有去資源回收場幫忙
      把白鐵弄下車。第2趟賣完老闆娘將回收價金16650元交付
      乙○○，乙○○就在回收場當大家的面宣布分錢，對我們
      說一個人2000元，乙○○宣布的時候有我、庚○○、丁○○、甲○○、『細漢』、『阿興』在場。乙○○稱手拐到
      ，將錢交給我代他發放，我依其指示發錢給大家，剩下的
      錢我都還給乙○○，由他收走，分錢是在資源回收場旁邊
      的檳榔攤。」等語。
    3.證人丁○○證稱：「97年6月2日是戊○○打電話給我，要
      我開車到基隆火車站前小艇碼頭見面，說有廢鐵要載運。
      我將小貨車開到基隆火車站前小艇碼頭，出來跟我接洽的
      人是戊○○，當時還有幾個人在那裡喝咖啡，戊○○過來
      跟我說有一些廢鐵要我載，要給我1500元。他們有幾個我
      不認識的人坐計程車，戊○○上我的車坐在我旁邊，說車
      子開去基金二路竊盜現場，當時我車上只有我和戊○○。
      戊○○有告訴我其他人另外坐計程車去，但我沒有注意看
      有幾個人上計程車。出發時計程車先開，我的車子跟在計
      程車後面，戊○○要我跟在計程車後面，開到案發地點，
      他們搭計程車的人在社區外面就下車，用走的進去，我開
      車跟在後面，被攔在警衛室前，乙○○跟警衛說話，說完
      話後警衛才讓我車子進去，我載戊○○到竊盜現場，從警
      衛室到案發地點，開車差不多1、2分鐘就到了，其他人是
      從警衛室走到竊盜現場，警衛放行後，乙○○還有在警衛
      室說話，後來他才自己走過來。僱用我的是戊○○，在現
      場指揮的是乙○○，他們2 人在現場談那些東西可以搬，
      那些東西不可以搬。我沒有去搬白鐵，是他們搬的。搬好
      後是戊○○跟我一起去黃文伶的資源回收場，總共去2 趟
      ，2趟都是戊○○陪我去，2趟共用了2、3個鐘頭。東西載
      到資源回收場後，是戊○○跟老闆娘算錢，老闆娘將錢交
      給戊○○，我當天工資2 趟共1500元，錢是戊○○給我的
      。」等語。
    4.證人甲○○證稱：「97年6月2日早上5 點鐘，我在火車站
      附近等別人來叫我做雜工，結果乙○○找我做工，他說工
      作內容是搬運鐵製品，他當時沒有說工資多少，但是聽他
      的口氣應該不低。乙○○和我講完話就去和年約40至50歲
      之『阿興』與『細漢』2名男子講話。之後『阿興』招來1
      輛計程車，乙○○叫我和『阿興』與也在火車站附近之戊○○、庚○○一起去坐該計程車，乙○○和『細漢』則坐
      丁○○的車子，他們開在前面，我和『阿興』、戊○○、
      庚○○坐的計程車跟在後面，往基金二路1巷80之1號竊盜
      現場開，當時計程車上確實坐我、庚○○、戊○○、『阿
      興』，小貨車上確實坐乙○○、『細漢』、丁○○，小貨
      車在前面，我們計程車跟在後面，到東都社區門口我們就
      下車，計程車費是戊○○出的，我們下車時，小貨車在前
      面開，我們4 人在後面走，小貨車是否有停在警衛室那裡
      ，是否有人跟警衛說話，這些我都不太清楚，因為我走的
      比較慢。到現場之後乙○○在那裡指揮搬東西。我第1 趟
      有把東西搬到丁○○的小貨車上，當時還有『細漢』、『
      阿興』、戊○○等人在搬，第1趟搬了差不多1個多小時。
      第1 趟搬完後，『阿興』覺得我太胖了，所以叫我不要搬
      ，我就和庚○○一起往東都社區外走，約15分鐘後到達基
      金二路鄰近『資源富企業社』資源回收場之檳榔攤前休息
      。因為基金二路現場和資源回收場很近，所以我和庚○○
      兩個人慢慢用走的過去。等到第2 趟車子來時，我有到資
      源回收場，把車上的東西搬下來幫忙秤重。我有拿到2000
      元，是乙○○拿給我的。」等語。
  (三)綜合上開4 名被告分別立於證人地位之證詞，並參照同案被
    告庚○○之上開自白、證人黃文伶、丙○○之證言及卷附監
    視錄影翻拍相片12張、現場指認相片10張、證人丙○○手繪
    竊盜案件現場位置圖1 紙暨被告戊○○當庭提出係乙○○親
    筆寫有「林正貴阿賢」文字的紙條1 張等證據，可知：
    1.被告乙○○確實知悉竊盜現場，有他人置放之大量白鐵製
      品及鋁窗，竟意圖為自己不法之所有，向戊○○、甲○○
      、「阿興」、「細漢」謊稱係其前老闆林正貴要送給其之
      物，並要戊○○找來工人2 名（即庚○○、丁○○）及車
      輛1 輛（即丁○○之車號0437─TM小貨車），同往東都社
      區，騙過社區警衛，讓小貨車駛入竊盜現場，竊取他人白
      鐵製品及鋁窗等情事。蓋：
      依彼等之證言，可知竊盜現場原係被告乙○○於8、9年
        前受僱於林正貴之工作場所，而被告乙○○於4、5年前
        仍前往查看，該處位置非在路邊，係位在有警衛看守之
        東都社區內，不是尋常路過可見之場所，而其餘被告等
        人均無證據顯示有出入過竊盜現場，則知悉竊盜現場有
        白鐵製品及鋁窗可偷竊者，當係被告乙○○。
      被告乙○○雖辯稱是去找以前的老闆林正貴，拿取10幾
        根1 米長之鋁門窗下腳料，並探詢有無工作，因為其他
        被告都沒有工作，所以才一同前去云云。然查，被告乙○○係積極透過戊○○找來工人即庚○○、丁○○，並
        請丁○○駕駛小貨車前來，而其又自行僱請工人甲○○
        及年約40至50歲之男子『阿興』、『細漢』，之後其等
        又搭計程車，會同丁○○駕駛之小貨車，同往東都社區
        竊盜現場等情，迭據轉換為證人身分之同案被告戊○○
        、丁○○、甲○○分別於審理中結證綦詳，並經同案被
        告庚○○自白在卷，足認被告乙○○確實有自不詳管道
        得知竊盜現場有他人置放大量白鐵製品及鋁窗，且無人
        看管，認為有機可乘，始找上在基隆火車站附近出沒之
        散工戊○○代尋工人及車輛，其自己亦找來工人甲○○
        、「阿興」、「細漢」一同前往無疑。甚者，被告等人
        或係雜工，或係小貨車司機，均非經濟寬裕之人，若不
        能確定有工作（此指竊盜），被告乙○○豈會無端僱請
        人力、車輛前往，到時工資與車錢將如何結算？益徵被
        告乙○○上開辯解，悖於事理，要屬事後卸責之詞，諉
        無可採。本案應係被告乙○○意圖為自己不法之所有，
        竊盜他人白鐵製品及鋁窗販賣牟利，謊稱係前老闆林正
        貴答應送其之物，騙來勞工戊○○、丁○○、甲○○、
        庚○○、「阿興」、「細漢」為其工作，應無疑問。
    2.被告戊○○、丁○○、甲○○3 人與「阿興」、「細漢」
      原均無竊盜犯意，其5 人竊盜犯意應係在竊盜現場始萌生
      ，且之後即與被告乙○○基於共同意圖為自己不法所有之
      犯意聯絡，而為竊取行為。蓋：
      本案遍查全卷，均無任何被告或證人指稱被告乙○○在
        基隆火車站前找被告戊○○、甲○○、「阿興」、「細
        漢」做工時，或其見到丁○○、庚○○時，被告乙○○
        曾經告知彼等要去行竊等情事，已難認被告戊○○、丁○○、甲○○、「阿興」、「細漢」於當時知悉要去竊
        盜現場偷東西。
      依常理判斷，被告乙○○行竊之時間是在日間，且竊盜
        現場有監視錄影設備，若被告乙○○在火車站前找工人
        時，曾將行竊之事告知被告戊○○等人，則被告戊○○
        等人豈會要被告丁○○駕駛己有之小貨車前往，自曝犯
        行。益徵被告乙○○在基隆火車站時，尚未告知其餘被
        告行竊情事無疑。
      被告戊○○、丁○○、甲○○雖均辯稱因被告乙○○說
        東西是他老闆給他的，所以其等才搬去賣，其等沒有竊
        盜犯意云云。但查，自卷附監視錄影翻拍相片12張、現
        場指認相片10張、證人丙○○手繪竊盜案件現場位置圖
        1 紙觀之，明顯可見遭竊取之白鐵製品、鋁窗，原放置
        在竊盜現場內鐵皮廠房旁，該廠房外觀並無廢棄無人使
        用之情狀，廠房外亦有圍欄、柵門，遭竊物品中更有狀
        甚新穎之白鐵製品，被告等均係智力、精神正常之成年
        人，依常理判斷，即知上開物品應為他人所有，尚有用
        途之物品無疑，豈會任意交由他人賤賣資源回收業者。
        再者，若被告等確係受僱於場所主人至該處擔任清運物
        品之散工，為何僅將較有價值之白鐵製品、鋁窗搬走變
        賣？綜上，足認被告戊○○、丁○○、甲○○所辯其等
        無竊盜犯意云云，悖於事理，無可採信。其3 人與「阿
        興」、「細漢」等人到達竊盜現場後，既已明知被告乙○○所稱是其前老闆要送給他去變賣等情為不實，被告
        乙○○係要利用其等以達到其竊取他人財物之目的。詎
        戊○○、丁○○、甲○○、「阿興」及「細漢」等人仍
        然依乙○○之指示為搬運販賣之行為，益徵其等斯時均
        已萌生貪念，起意竊取該等物品變賣得款朋分花用，其
        等均於竊盜現場基於為自己不法所有之意圖，並與乙○○本於共同犯意聯絡，竊取丙○○所有之白鐵製品、鋁
        窗等財物之犯行，洵堪認定。
  (四)綜合上開各節，足認被告等人確有事實欄所載之犯行，本案
    罪證明確，被告等犯行均堪認定，自應依法論科。
四、核被告乙○○、戊○○、丁○○、甲○○所為，均係犯刑法
    第321條第1項第4款之結夥三人以上竊盜罪。此被告4人與「
    阿興」、「細漢」彼此間有犯意之聯絡及行為之分擔，應依
    共同正犯論處。又其等雖有2 次竊取白鐵製品及鋁窗載運販
    賣之舉動，要屬基於1 個竊盜犯意所為之多次動作，接續侵
    害同一法益，為接續犯，只能論以1 罪。又因贓物變得之財
    物，以贓物論，刑法第349條第3項定有明文，職是，被告庚○○收受其餘被告竊盜所得贓物變賣後之價金，核被告庚○○所為，係犯刑法第349條第1項、第3 項之收受贓物罪。又
    被告戊○○、庚○○前曾受有如事實欄所示之犯罪科刑與刑
    之執行情形，有臺灣高等法院被告前案紀錄表附卷可稽，其
    2人於5年內故意再犯有期徒刑以上之罪，均為累犯，各依刑
    法第47條第1 項規定加重其刑。參酌被告乙○○、戊○○、
    丁○○、甲○○4 人為貪圖不法財物，趁人不知集體動手行
    竊，惡性重大，對被害人財產造成之損害非輕，其中被告乙○○居於主謀地位，其他3 人係臨時見財起意，作案過程非
    暴力，爰各依其等品行、智識程度、所生之危害及犯罪後之
    態度等一切情狀，分別量處如主文所示之刑，並就被告丁○○、甲○○部分諭知易科罰金之折算標準，以示懲儆。又被
    告庚○○因一時貪念，收受贓物，到案後始終自白不諱，顯
    有悔意，參酌其犯罪之動機、目的、所受之剌激、手段、品
    行、智識程度、所生之危害及犯罪後之態度等一切情狀，爰
    量處如主文所示之刑，並諭知易科罰金之折算標準，以示懲
    儆。
五、據上論斷，依刑事訴訟法第299條第1項前段，刑法第28條、
    第321條第1項第4款、第349條第1項、第3項、第47條第1 項
    、第41條第1項前段，刑法施行法第1條之1，判決如主文。
本案經檢察官己○○到庭執行職務。
中    華    民    國    97    年    11    月    10    日
                  刑事第一庭法  官  王福康
以上正本證明與原本無異。
如不服本判決應於收受本判決後10日內向本院提出上訴書狀，其
未敘述上訴理由者，並得於提起上訴後10日內向本院補提理由書
狀（均須按他造當事人之人數附繕本）「切勿逕送上級法院」。
中    華    民    國    97    年    11    月    10    日
                            書記官  彭淑芳
【附錄論罪法條】
中華民國刑法第321條（加重竊盜罪）
    犯竊盜罪而有左列情形之一者，處六月以上、五年以下有期
    徒刑：
    一、於夜間侵入住宅或有人居住之建築物、船艦或隱匿其內
        而犯之者。
    二、毀越門扇、牆垣或其他安全設備而犯之者。
    三、攜帶兇器而犯之者。
    四、結夥三人以上而犯之者。
    五、乘火災、水災或其他災害之際而犯之者。
    六、在車站或埠頭而犯之者。
    前項之未遂犯罰之。
中華民國刑法第349條（普通贓物罪）
    收受贓物者，處 3 年以下有期徒刑、拘役或 5 百元以下罰
    金。
    搬運、寄藏、故買贓物或為牙保者，處5 年以下有期徒刑、
    拘役或科或併科1千元以下罰金。
    因贓物變得之財物，以贓物論。


司法院資訊處製作；財團法人民間司法改革基金會備份。
